臺灣臺中地方法院刑事判決
110年度簡上字第178號
上  訴  人
即  被  告  戴榮昌



上列上訴人即被告因竊盜案件，不服本院中華民國110 年1 月29
日110 年度中簡字第71 號第一審刑事簡易判決（聲請簡易判決
處刑案號：109年度偵字第37115號），提起上訴，本院管轄之第
二審合議庭判決如下：
    主      文
上訴駁回。
    事實及理由
一、按被告於第二審經合法傳喚，無正當之理由不到庭者，得不
    待其陳述，逕行判決，刑事訴訟法第371條定有明文。又對
    於簡易判決有不服而上訴者，得準用上開規定，同法第455
    條之1 第3 項亦有明定。本件上訴人即被告經本院合法傳喚
    後，無正當理由未到庭，有本院送達證書、報到單、審判筆
    錄及臺灣高等法院前案案件異動查證作業在卷可稽（見本院
    簡上卷第87至89頁、第107頁、第109至113頁），爰依前揭
    規定，不待被告陳述而為一造辯論判決。
二、本案經本院合議庭審理結果，認第一審判決以上訴人即被告
    戴榮昌所為係犯刑法第320 條第1 項之竊盜罪，依刑事訴訟
    法第449 條第1 項前段、第3 項、第450條第1項、第454 條
    第2 項，刑法第320 條第1 項、第41條第1 項前段、第51條
    第5款、第38條之1 第1 項前段、第3項，刑法施行法第1 條
    之1 第1 項，判處被告有期徒刑2月、3 月，如易科罰金，
    均以新臺幣1,000元折算1日，未扣案之犯罪所得沒收，於全
    部或一部不能沒收或不宜執行沒收時，追徵其價額；刑之部
    分定應執行有期徒刑4月，併諭知以新臺幣1 千元折算1 日
    為其易科罰金之折算標準，其認事、用法均無不當，量刑亦
    認妥適，應予維持，並引用第一審刑事簡易判決書記載之事
    實及理由（詳附件）。
三、上訴人即被告提起上訴，惟於本院準備及審判程序皆未到庭
    ，僅於上訴狀空言不服原審判決，理由後補，嗣亦未提出上
    訴理由及證據，而本院合議庭核原審判決採證、認事及用法
    ，未違反一般客觀存在之經驗法則、論理法則與證據法則，
    所為量刑亦屬妥適，無悖於比例原則、罪刑相當原則及公平
    原則。被告上訴顯無理由，應予駁回。
據上論斷，應依刑事訴訟法第455 條之1 第1 項、第3 項、第36
8 條、第371 條、第373 條，判決如主文。
本案經檢察官黃政揚聲請簡易判決處刑，由檢察官張溢金到庭執
行職務。
中　　華　　民　　國　　110 　年　　11　　月　　25　　日
                  刑事第二十庭  審判長法  官  游秀雯
                                      法  官  黃凡瑄
                                      法  官  林秉賢
以上正本證明與原本無異。
本判決不得上訴。
                                      書記官  詹東益
中　　華　　民　　國　　110 　年　　11　　月　　25　　日
附件：
臺灣臺中地方法院刑事簡易判決　　　　 110年度中簡字第71號
聲　請　人　臺灣臺中地方檢察署檢察官
被　　　告　戴榮昌
上列被告因竊盜案件，經檢察官聲請以簡易判決處刑（109 年度
偵字第37115號），本院判決如下：
    主    文
戴榮昌犯如附表「罪名及宣告刑」欄所示之罪，分別處如附表「
罪名及宣告刑」欄所示之刑及沒收。應執行有期徒刑肆月，如易
科罰金，以新臺幣壹仟元折算壹日。
    犯罪事實及理由
一、本案犯罪事實及證據，均引用檢察官聲請簡易判決處刑書之
    記載（如附件）。
二、核被告戴榮昌所為，均係犯刑法第320條第1項之竊盜罪。被
    告所為2次竊盜犯行，犯意各別，行為互殊，應予分論併罰
    。爰審酌被告前即有竊盜前科，有臺灣高等法院被告前案紀
    錄表在卷可參，素行非佳，仍不思循正當途徑獲取所需，恣
    意竊取他人財物，顯然漠視他人之財產法益，欠缺法紀觀念
    及自我控制能力，是其不知警惕，再為本案竊盜犯行，行為
    實非可取，惟念及其行竊所用之手段平和、所竊財物價值，
    犯後坦承犯行，惟迄未與告訴人王凱詰達成和解並賠償損害
    ，兼衡其犯罪動機、目的、自述之教育程度、職業、家庭經
    濟狀況（參被告警詢筆錄受詢問人欄之記載）等一切情狀，
    分別量處如主文所示之刑，並均諭知易科罰金之折算標準，
    及定其應執行之刑暨諭知易科罰金之折算標準，以示懲儆。
三、按犯罪所得，屬於犯罪行為人者，沒收之；於全部或一部不
    能沒收或不宜執行沒收時，追徵其價額，刑法第38條之1 第
    1項前段、第3項分別定有明文。查被告本件2次竊盜犯行之
    犯罪所得即水電用途電線7捲及消防用途電線15捲，均未扣
    案，雖據被告供稱已將贓物變賣等語（見偵卷第25頁），然
    其就變賣所得之金額未予說明，亦無法明確供出其出售竊得
    財物之對象及地點，且卷內並無證據證明被告已變賣，故被
    告所稱已將竊得之物變賣乙情自難採信，是上開之物既均未
    實際合法發還告訴人王凱詰，則均應依刑法第38條之1第1項
    前段、第3項規定宣告沒收，於全部或一部不能沒收或不宜
    執行沒收時，追徵其價額。
四、依刑事訴訟法第449條第1項前段、第3項、第450條第1項、
    第454條第2項，刑法第320條第1項、第41條第1項前段、第
    51條第5款、第38條之1第1項前段、第3項，刑法施行法第1
    條之1第1項，逕以簡易判決處刑如主文。
五、如不服本件判決，得自收受送達之日起20日內向本院提出上
    訴狀，上訴於本院第二審合議庭（須附繕本）。
本案經檢察官黃政揚聲請簡易判決處刑。
中    華    民    國   110    年    1     月     29   日
                  臺中簡易庭    法  官  張雅涵
以上正本證明與原本無異。
告訴人或被害人如不服判決，應備理由具狀向檢察官請求上訴，
上訴期間之計算，以檢察官收受判決正本之日起算。
                                書記官  黃舜民
中    華    民    國   110    年    2     月     1    日
附錄本案論罪科刑法條
中華民國刑法第320條第1項：意圖為自己或第三人不法之所有，
而竊取他人之動產者，為竊盜罪，處 5 年以下有期徒刑、拘役
或 50 萬元以下罰金。意圖為自己或第三人不法之利益，而竊佔
他人之不動產者，依前項之規定處斷。前二項之未遂犯罰之。
附表：
編號  犯罪事實 罪名及宣告刑  一 如檢察官聲請簡易判決處刑書犯罪事實一 （一）所示 戴榮昌犯竊盜罪，處有期徒刑貳月，如易科罰金，以新臺幣壹仟元折算壹日。未扣案之犯罪所得水電用途電線柒捲沒收之，於全部或一部不能沒收或不宜沒收時，追徵其價額。  二 如檢察官聲請簡易判決處刑書犯罪事實一 （二）所示 戴榮昌犯竊盜罪，處有期徒刑叁月，如易科罰金，以新臺幣壹仟元折算壹日。未扣案之犯罪所得消防用途電線壹拾伍捲沒收之，於全部或一部不能沒收或不宜沒收時，追徵其價額。 
附件：
臺灣臺中地方檢察署檢察官聲請簡易判決處刑書          則股
                                    109年度偵字第37115號
    被　　　告　戴榮昌　男　38歲（民國00年0月0日生）
                        住臺中市○○區○○路000號
                        居臺中市○○區○○○○○街000號2
                        樓
　　　　　　　　　　　　國民身分證統一編號：Z000000000號
上列被告因竊盜案件，業經偵查終結，認為宜聲請以簡易判決處
刑，茲將犯罪事實及證據並所犯法條分敘如下：
　　　　犯罪事實
一、戴榮昌意圖為自己不法之所有，基於竊盜之犯意，分別為下
    列犯行：㈠於民國109年8月10日凌晨1時48分許至2時2分許間
    之某時，騎乘為其不知情之妹戴欣盈所有之牌照號碼020-GW
    E號普通重型機車至臺中市○○區○○路000號工廠旁工地，徒手
    竊取為工地負責人王凱詰所管領之水電用途電線7捲（價值
    約新臺幣〈下同〉1萬5000元，未扣案），得手後將之變賣後
    得款不明，並花用殆盡。㈡於109年8月20日凌晨1時53分許至
    2時12分許間之某時，騎乘前揭機車至上址工地，徒手竊取
    王凱詰所管領之消防用途電線15捲（價值約2萬5000元，未
    扣案），得手後將之變賣後得款不詳，且花用完畢。嗣王凱
    詰發現失竊乃報警處理，為警調閱監視器錄影畫面比對後，
    始循線查獲。
二、案經王凱詰訴由臺中市政府警察局太平分局報告偵辦。
　　　　證據並所犯法條
一、被告戴榮昌於偵查中經傳喚未到庭。經查，上揭犯罪事實，
    業據被告於警詢時坦承不諱，並經證人即告訴人王凱詰於警
    詢時及偵查中證述明確，復有監視器錄影畫面翻拍照片8張
    、車輛詳細資料報表及員警職務報告等在卷可稽，足認被告
    於警詢時之自白與事實相符，其上開2次犯行皆堪以認定。
二、核被告於犯罪事實一之㈠、㈡所為，均係犯刑法第320第1項之
    竊盜罪嫌。被告所為2次犯行間，犯意各別，行為互殊，請
    予分論併罰。又被告所竊得之物雖均未扣案，然因係犯罪所
    得，請依刑法第38條之1第1項、第3項規定，宣告沒收或追
    徵其價額，於全部或一部不能沒收或不宜執行沒收時，追徵
    其價額。
三、依刑事訴訟法第451條第1項聲請逕以簡易判決處刑。
　　此　致
臺灣臺中地方法院
中　　華　　民　　國　　109 　年　　12 　 月    21　　日
　　　　　　　　　　　　　　　檢察官　黃  政  揚
本件正本證明與原本無異
中　　華　　民　　國　　109 　年　  12 　 月　　25　　日
                              書記官  楊  家  瑋
附錄本案所犯法條全文
中華民國刑法第320條
意圖為自己或第三人不法之所有，而竊取他人之動產者，為竊盜
罪，處 5 年以下有期徒刑、拘役或 50 萬元以下罰金。
意圖為自己或第三人不法之利益，而竊佔他人之不動產者，依前
項之規定處斷。
前二項之未遂犯罰之。